臺灣臺中地方法院刑事判決
110年度易字第2534號
公  訴  人  臺灣臺中地方檢察署檢察官
被      告  NGUYEN VAN NINH（中文名阮文寧）



上列被告因竊盜案件，經檢察官提起公訴（110年度偵字第35791
號）後，聲請改依協商程序而為判決，本院合議庭裁定由受命法
官獨任進行認罪協商程序，判決如下：
    主    文
NGUYEN VAN NINH（中文名阮文寧）犯踰越窗戶侵入住宅竊盜罪
，處有期徒刑陸月，如易科罰金，以新臺幣壹仟元折算壹日。緩
刑貳年。  
    理　　由
一、本案犯罪事實及證據，除證據並所犯法條欄第二點記載之「
    踰越安全設備」更正為「踰越窗戶」（業經公訴人於本院準
    備程序當庭更正），及證據部分應補充「員警職務報告、被
    告NGUYEN VAN NINH（中文名阮文寧）於本院準備程序之自
    白」外，其餘均引用如附件起訴書之記載。
二、本案被告已於本院準備程序認罪，經檢察官與被告於審判外
    達成協商合意，其合意內容如判決主文所示。上開協商合意
    無刑事訴訟法第455 條之4 第1 項所列情形之一，檢察官聲
    請改依協商程序而為判決，本院爰不經言詞辯論，於協商合
    意範圍內為協商判決。
三、附記事項：
  ㈠起訴書雖記載被告因本案犯行而取得之犯罪所得現金新臺幣
    （下同）1萬3000元應宣告沒收等語，然被告已與告訴人以1
    萬3000元成立調解，並已給付完畢等情，有本院調解程序筆
    錄在卷可憑（本院卷第45至46頁），如仍就被告上開犯罪所
    得宣告沒收，有過苛之虞，爰不予宣告沒收，且檢察官與被
    告亦未就此部分達成沒收之合意，爰不予宣告沒收。
  ㈡被告雖為越南籍，然係合法居留之人，有居留查詢資料（偵
    卷第31頁）在卷可查，且被告在我國於本案前，並無因刑事
    犯罪經法院論罪科刑之前案紀錄，有臺灣高等法院被告前案
    紀錄表附卷可佐，尚無證據證明被告因犯本案而有繼續危害
    社會安全之虞，並參以被告本案犯罪情節等，認無諭知於刑
    之執行完畢或赦免後驅逐出境之必要，附此敘明。 
四、應適用之法條：刑事訴訟法第455 條之2 第1 項第1 款、第
    455 條之4 第2 項、第455 條之8 、第454 條第2 項，刑法
    第321條第1項第1款、第2款、第41條第1項前段、第74條第1
    項第1款，刑法施行法第1條之1第1項，判決如主文。
五、協商判決除有刑事訴訟法第455 條之4 第1 項第1 款於訊問
    程序終結前，被告撤銷協商合意或檢察官撤回協商聲請者；
    第2 款被告協商之意思非出於自由意志者；第4 款被告所犯
    之罪非第455 條之2 第1 項所得以協商判決者；第6 款被告
    有其他較重之裁判上一罪之犯罪事實者；第7 款法院認應諭
    知免刑或免訴、不受理者情形之一，以及違反同條第2 項「
    法院應於協商合意範圍內為判決；法院為協商判決所科之刑
    ，以宣告緩刑、2 年以下有期徒刑、拘役或罰金為限。」之
    規定外，不得上訴。 
六、如有上開可得上訴情形，應於收受判決送達後20日內向本院
    提出上訴書狀（應敘述具體理由並附繕本）。上訴書狀如未
    敘述理由，應於上訴期間屆滿後20日內補提理由書於本院。
本案經檢察官林宏昌提起公訴，檢察官郭逵到庭執行職務。 
中　　華　　民　　國　　111 　年　　6　  月　   21  　日
                  刑事第六庭    法  官  蔡逸蓉
以上正本證明與原本無異。
告訴人或被害人如不服判決，應備理由具狀向檢察官請求上訴，
上訴期間之計算，以檢察官收受判決正本之日起算。
　　　　                        書記官　葉俊宏
中　　華　　民　　國　　111 　年　　6　  月　   21  　日
　　　　　　　　　　　　
附錄論罪科刑法條：
刑法第321條第1項：
犯前條第一項、第二項之罪而有下列情形之一者，處六月以上五
年以下有期徒刑，得併科五十萬元以下罰金：
一、侵入住宅或有人居住之建築物、船艦或隱匿其內而犯之。
二、毀越門窗、牆垣或其他安全設備而犯之。
三、攜帶兇器而犯之。
四、結夥三人以上而犯之。
五、乘火災、水災或其他災害之際而犯之。
六、在車站、港埠、航空站或其他供水、陸、空公眾運輸之舟、
    車、航空機內而犯之。
附件
臺灣臺中地方檢察署檢察官起訴書                                                              攝股
                                    110年度偵字第35791號
　　被　　　告　NGUYEN VAN NINH　（越南籍、中文名：阮文                                   寧）
　　　　　　　　　　　　男　29歲（民國81【西元1992】年9月12日生）
　　　　　　　　　　　　在中華民國境內連絡地址：臺中市○○區○○路0段000巷00號
　　　　　　　　　　　　在中華民國境內連絡地址：臺中市○○區○○街0段00巷00號1樓B1之3室
　　　　　　　　　　　　護照號碼：M0000000號
                        外來人口統一證號：NC00000000號
上列被告因竊盜案件，業經偵查終結，認應提起公訴，茲將犯罪
事實及證據並所犯法條分敘如下：
　　　　犯罪事實
一、NGUYEN VAN NINH（即阮文寧）與DANG THI HAT（即鄧氏粒
    ）均為越南籍移工，分別居住在臺中市○○區○○街0段00巷00
    號1樓B1-3室、B1-1室。NGUYEN VAN NINH於民國110年9月4
    日上午7時30分許，在上址宿舍公共浴室如廁之際，發現DAN
    G THI HAT之房間窗戶未關閉，竟意圖為自己不法之所有，
    基於竊盜之犯意，自該扇窗戶攀爬侵入DANG THI HAT之房間
    內，竊取DANG THI HAT所有放在衣櫃抽屜內之現金新臺幣1
    萬3000元得手，旋即開啟該房間房門離去。嗣經其他越南籍
    房客HOANG THI THIEP發現NGUYEN VAN NINH之行跡可疑，遂
    致電通知DANG THI HAT，待DANG THI HAT自外返回上址房間
    ，發現現金失竊而報警處理，經警循線查獲。
二、案經DANG THI HAT訴由臺中市政府警察局大雅分局報告偵辦
    。
　　　　證據並所犯法條
一、詢據被告NGUYEN VAN NINH於警詢時及本署偵查中固均坦認
    於上開時、地，自告訴人DANG THI HAT房間窗戶攀爬侵入其
    房間內欲竊取財物之事實，惟矢口否認有竊得現金乙情，辯
    稱：伊有翻找東西，但沒有找到值錢的東西就離開了云云。
    然查：上開犯罪事實，業據告訴人DANG THI HAT於警詢時及
    本署偵查中指訴綦詳。復有證人即DANG THI HAT之夫DANG V
    AN NAM於警詢時及本署偵查中之證述、證人即被告之堂姐夫
    DANG VAN TUAN於警詢時及本署偵查中之證述、證人即被告
    之堂姐NGUYEN THI THUY於警詢時之證述、證人HOANG THI T
    HIEP於警詢時之證述等在卷可佐。此外，並有現場位置測繪
    圖及現場照片共13張附卷可憑。足認被告所辯，洵非可採，
    其上開犯嫌應堪認定。
二、核被告所為，係犯刑法第321條第1項第1款、第2款之逾越安
    全設備、侵入住宅竊盜罪嫌。另上開被告竊盜取得之現金，
    係其犯罪所得，惟未扣案，請依刑法第38條之1 第1 項、第
    3 項之規定宣告沒收或追徵其價額。
三、依刑事訴訟法第251條第1項提起公訴。
　　此    致
臺灣臺中地方法院
中　　華　　民　　國　　110 　年　　11　　月　　29　　日
　　　　　　　　　　　　　　　檢　察　官　林宏昌
本件正本證明與原本無異
中　　華　　民　　國　 110　　年　　12　　月　　14　　日
　　　　　　　　　　　　　　　書　記　官　林瑋婷
附錄本案所犯法條全文
中華民國刑法第321條
犯前條第 1 項、第 2 項之罪而有下列情形之一者，處 6 月以
上 5 年以下有期徒刑，得併科 50 萬元以下罰金：
一、侵入住宅或有人居住之建築物、船艦或隱匿其內而犯之。
二、毀越門窗、牆垣或其他安全設備而犯之。
三、攜帶兇器而犯之。
四、結夥三人以上而犯之。
五、乘火災、水災或其他災害之際而犯之。
六、在車站、港埠、航空站或其他供水、陸、空公眾運輸之舟、
    車、航空機內而犯之。
前項之未遂犯罰之。